---
title: "DATAFRAME TUTO"
author: "Maxime & Lucas"
output:
  html_document:
    df_print: paged
  pdf_document: default
---

```{r setup, include=FALSE}
knitr::opts_chunk$set(echo = TRUE)
library(reticulate)
```
<style>
.column-left{
  float: left;
  width: 48%;
  text-align: left;
}
.column-right{
  float: right;
  width: 48%;
  text-align: right;
}
.column-center{
  float: center;
  width: 100%;
  text-align: center;
</style>

# I. Créer une dataframe R vs Python

Comment créer un tableau qui contient différents type de données. 

<div class="column-left">
```{r}
Rang <- matrix(c(1,3,2,4), nrow=4,ncol=1)
Nom <- c("Aline","Bertrand","Charlie","Adrien") 
Age <- c(15,20,58,32)
Sexe <- c("F","H","H","H") 
Sex <- factor(Sexe) 
df <- data.frame(Rang,Nom,Sex,Age) 

```
```{r}
df 
```
</div>

<div class="column-right">
```{python}
import pandas as pd 

Nom=["Aline","Bertrand","Charlie","Adrien"]
Sexe=["F","H","H","H"]
Age=[15,20,58,32]
df=pd.DataFrame({"Nom":Nom,"Sexe":Sexe,"Age":Age})
```
```{r}
head(py$df)
```
</div>

commentaire et différence : 

# II.Traitement de données 

## 1. Import de Dataframe

<div class="column-left">
```{r}
data<-read.csv("donnees.csv",header=TRUE,encoding="UTF-8")
```
</div>

<div class="column-right">
```{python}
data=pd.read_csv("donnees.csv",encoding="UTF-8")
```
</div>


```{r, echo=FALSE}
knitr::kable(head(py$data))
```


## 2. Structure de données

<div class="column-left">
```{r}
str(data)
```
</div>

<div class="column-right">
```{python}
data.info()
```
</div>

<div class="column-left">
```{r}
data[1050 : 1058,] #extraction des 8 dernieres lignes
```
</div>

<div class="column-right">
```{r}
py$data[1050:1058,]
```
</div class="column-right">



rgzvrvtetertbzetrztnet

##    3. Résumé statistiques


```{r}
summary(data)#permet d'obtenir un resume statistiques
```



```{python}
data.describe()
```

```{python}
data["sportif"].value_counts()
```

```{python}
def count(val): 
  for i in val : 
    print(data[i].value_counts())
  
count(["fumeur","sportif"])

```

## 4. MODIFICATION D'UNE VALEUR DE LA TABLE DE DONNEES

<div class="column-left">
```{r}
data[2,]$genre<-"F" 
data[1,1]<-"F" 
```
```{r}
head(data)
```
</div>

<div class="column-right">
```{python}
data.loc[1,"genre"] = "F"
data.iloc[0,0] = "F"
```
```{r}
head(py$data)
```
</div>

commentaire sur les ..... 

## 5. AJOUT D'UNE OU PLUSIEURS COLONNES A LA TABLE DE DONNEES

<div class="column-left">
```{r}
taille_m = data$taille/100 
n_data<-cbind(data,taille_m) 
#head(n_data)
```
</div>
<div class="column-right">
```{python}
taille_m = data["taille"]/100
data["taille_m"] = taille_m
#data.head()
```
</div>

```{r, echo = FALSE}
knitr::kable(head(py$data))
```



## 6. SUPPRESSION D'UNE COLONNE
<div class="column-left">
```{r}
n_data <-subset(n_data, select=-c(taille_m))
```
</div>
<div class="column-right">
```{python}
data = data.drop(["taille_m"], axis=1)
```
</div>
```{r, echo = FALSE}
knitr::kable(head(py$data))
```

